【裁判字號】    99,鑑,11727
【裁判日期】    990618
【裁判案由】    違法失職
【裁判全文】
公務員懲戒委員會議決書          99  年度鑑字第 11727  號
被付懲戒人  乙○○
            丁○○
            甲○○
            丙○○
上列被付懲戒人等因違法失職案件經法務部送請審議本會議決如
下
    主  文
乙○○休職，期間壹年。
丁○○、甲○○、丙○○均休職，期間各陸月。
    事  實
法務部移送意旨：
壹、案由
    本案緣於被付懲戒人臺灣高雄第二監獄（以下簡稱高雄二監
    ）管理員乙○○、丁○○、前科長丙○○（98  年 7  月
    15  日調臺灣嘉義看守所科長）、臺灣高雄看守所（與高雄
    二監合署辦公）科員甲○○等 4  員經法務部調查局高雄市
    調查處（以下簡稱高雄市調查處）函告，渠等經臺灣高雄地
    方法院檢察署檢察官陳俊宏指揮該處偵辦案件時，發現並詢
    據關係人陳述證實，管理員乙○○於 95 至 97 年間，違紀
    為收容人挾帶及代轉物品入監、與收容人家屬親友無正當理
    由往返應酬、參與職業簽賭及涉足不正當場所等 8  項違失
    行為，管理員丁○○於 97 年間，在高雄二監外擔任簽賭站
    樁腳，提供帳號、密碼供高雄二監多位管理員簽賭職業球賽
    ，違紀為收容人挾帶物品入監等 3  項違失；科員甲○○於
    97  年間，涉足不正當場所、賭場賭博、與收容人家屬親友
    無正當理由往還應酬及收受不正利益等 6  項違失行為；科
    長丙○○任職高雄二監衛生科科長期間，於 95 年至 97 年
    間，接受廠商致送物品及邀宴、與收容人家屬親友無正當理
    由往還應酬及收受不正利益等 6  項違失行為（高雄市調查
    處函告 7  項違失，其中第 3  項違失行為業經高雄二監於
    97  年 9  月 5  日以高二監人字第 097003856  號令核予
    記過二次懲處在案），茲因渠等所涉違失情事，有違公務員
    服務法第 5  條：「公務員應誠實清廉，謹慎勤勉，不得有
    驕恣貪惰，奢侈放蕩，及冶遊賭博，吸食菸毒等，足以損失
    名譽之行為」。公務人員考績法施行細則第 13 條第 1  項
    第 2  款：「違反紀律或言行不檢，致損害公務人員聲譽，
    或污陷侮辱同事，有確實證據者。」及法務部所屬矯正人員
    專業倫理守則第 9  條：「矯正專業人員不得利用職務之便
    ，為媒介推銷或其他營利之行為，亦不得為自己或他人謀取
    任何不當或不法之利益」、第 10 點：「矯正專業人員不得
    私下與收容人或其親友酬酢往還或有金錢借貸關係。對於收
    容人或其親友餽贈之金錢或禮物，一律不得收受。」之規定
    ，且所涉違失情節重大，嚴重破壞矯正風紀，影響機關及政
    府聲譽。
貳、違法失職之理由
    被付懲戒人管理員乙○○、丁○○、科員甲○○、科長丙○
    ○等 4  人等所涉之違法失職情事臚列如下（詳附件 7，高
    雄市調查處函）：
一、管理員乙○○（以下簡稱李員）於 95 至 97 年間，違紀為
    收容人挾帶及代轉物品入監、與收容人家屬親友無正當理由
    往返應酬、參與職業簽賭及涉足不正當場所等 8  項違失行
    為：
（一）收容人劉文忠在高雄二監孝舍服刑期間，李員曾戒護劉文
      忠至義大醫院就醫，並認識劉文忠配偶黃子齡，劉文忠出
      獄後與黃子齡曾招待李員、郭健勇、謝勝政等人至高雄市
      ○○街某臺式餐廳宴飲，並致送李員價值新臺幣（下同）
      3 千餘元之威士忌洋酒 1  瓶及茶葉 1  斤。
（二）收容人劉金生在高雄二監孝舍服刑期間，李員因值勤認識
      劉金生，劉金生移監臺灣明德外役監獄後，李員曾獨自或
      與劉文忠前往探視 3、4 次，並請託臺灣臺南看守所管理
      員蕭清山（蕭員曾任臺灣臺南看守所管理員，當時應為臺
      灣明德外役監獄管理員）關照，李員明知不得攜帶冷泡茶
      入監，於 97 年 9  月 12 日前後 2  次，違規透過蕭清
      山攜帶冷泡茶入監供劉金生飲用。
（三）97  年 9  月間，李員明知郭健勇嗜賭並積欠賭債，協助
      郭健勇向孝舍收容人鄭聰敏胞兄鄭東榮索取 10 萬元再交
      付郭健勇。
（四）李員、郭健勇受鄭欽太（高雄二監孝舍出獄收容人）請託
      關照孝舍收容人蔡明志，97  年 10 月 12 日鄭欽太交付
      李員至少 3  條七星香菸，再透過郭健勇攜帶入監供蔡明
      志吸食，李員並代替鄭欽太致送郭健勇茶葉。
（五）97  年 9  月 14 日收容人楊宏偉女友黃絜媮透過李員攜
      帶紅筆、郵票等物品入監交付楊宏偉。
（六）李員受劉子榮（93  年於高雄二監收容）請託關照收容人
      蕭忠義、林正川；97  年 7、8 月間，李員參與劉子榮經
      營之職棒簽賭站，持股 5% ，至 98 年 2  月獲利約 4、
      5 萬元；李員另參與投資八運通船貨補給公司，並與該公
      司負責人陳信豐及劉子榮至高雄市有女陪侍之大帝國舞廳
      飲酒 2、3 次，每次花費 2、3 萬元，由陳信豐支付消費
      。
（七）綽號「安仔」之勒戒收容人 97 年 3  月至 5  月在監收
      容期間，李員曾提供香煙供「安仔」吸食。
（八）97  年 10 月間，李員受黃信學及綽號「進成」男子請託
      ，協助高雄二監收容人謝義奮、郭朝富及郭○益提報臺灣
      明德外役監獄遴選，其中 2  人遴選獲准。
二、管理員丁○○（以下簡稱鍾員）於 97 年間，在高雄二監外
    擔任簽賭站樁腳，提供帳號、密碼供高雄二監之管理員簽賭
    職業球賽，違紀為收容人挾帶物品入監等 3  項違失行為：
（一）鍾員自 97 年 3、4 月起至 11 月間，擔任卯朝興經營之
      「榮華會運動網」簽賭站樁腳，由鍾員提供帳號、密碼，
      供高雄二監管理員黃景達、郭健勇、陳元益、包天偉、張
      家賢、吳國鈞、蔡守仁、賴明文、吳武龍、邱奕中等人，
      透過網路上之「榮華會運動網」簽賭職業棒球、籃球，鍾
      員負責收取賭資及發送彩金，每注賭資 1  萬元，鍾員抽
      佣 100  元。
（二）高雄二監收容人陳緯絃於 97 年 4  月在仁舍監禁期間，
      鍾員曾前往探視關照，臺灣屏東看守所管理員郭峻吉並請
      託仁舍管理員黃景達照顧，陳緯絃於 97 年 9  月 24 日
      發監臺灣高雄監獄服刑，郭峻吉於 97 年 10 月 4  日招
      待黃景達、鍾員至高雄市○○路「好蟳屋」餐廳宴飲，並
      致送黃景達國產威士忌酒 1  瓶。
（三）據高雄二監前孝舍管理員郭健勇向高雄市調查處述稱，孝
      舍雜役駱江興曾透過鍾員代購治療肝病之中藥粉，並透過
      郭健勇將貨款 1,500  元轉交鍾員。
三、科員甲○○（以下簡稱吳員）於 97 年間，涉足不正當場所
    、賭場賭博、與收容人家屬親友無正當理由往還應酬及收受
    不正利益等 6  項違失行為：
（一）吳員與友人廖榮洲等於 97 年 7  月 12 日下午前往高雄
      市○○路有女陪侍之「女人花」卡拉 OK 店飲酒作樂，並
      邀大千醫院院長謝勝政、劉孟昌（目前於高雄二監服刑）
      參加，由吳員友人付費；之後，謝勝政招待吳員至高雄市
      ○○○路「左腳右腳」按摩店按摩。
（二）林允富於 97 年 9  月 10 日入監服刑，為求獲得較好待
      遇，透過友人宋倫光、馬盟鎮請託謝勝政關照，謝勝政並
      透過吳員、郭健勇協助安排林允富在孝舍並擔任雜役，吳
      員曾親自探視並交待郭健勇照顧，林允富入監前並與吳員
      、謝勝政等人在高雄市海慶餐廳用餐。
（三）謝勝政於其經營之大千醫院開設麻將賭場抽頭牟利，賭資
      分 500  元底、2,000 元底等，吳員每月至該賭場賭博 3
      至 4  次。
（四）96  年間，吳員受友人黃文賢請託，關照在監收容之黃文
      賢任職公司老闆（姓名不詳），吳員曾親往探視，其後，
      黃文賢每逢年節均致送吳員茶葉、水果等，約 3  次，97
      年 9  月 7  日黃文賢致送吳員 1  斤茶葉。
（五）吳員受綽號「松哥」男子（持用 0000000000 電話）請託
      ，先後關照在監服刑之「松哥」本人、「松哥」胞弟（綽
      號阿榮）、妻舅莊庭喻等人，吳員曾親往探視，97  年 9
      月 10 日吳員收受「松哥」致送價值數百元之月餅。
（六）吳員於 96 年間受託關照在監服刑之林明宏（持用
      0000000000  電話），97  年 9  月 13 日林明宏致送吳
      員洋酒 1  瓶。
四、科長丙○○（以下簡稱孫員）任職高雄二監衛生科科長期間
    ，於 95 年至 97 年間，接受廠商致送物品及邀宴、與收容
    人家屬親友無正當理由往還應酬及收受不正利益等 6  項違
    失行為：
（一）收容人劉文忠、劉金生兄弟分別於 95 年 5  月 26 日至
      7 月 18 日、96  年 12 月 31 日至 97 年 4  月 25 日
      在高雄二監孝舍服刑，孫員受託關照劉文忠，劉文忠出獄
      後，其配偶黃子齡贈送孫員茶葉答謝，黃子齡並請孫員關
      照劉金生，97  年 3  月 2  日孫員協助劉金生傳話給黃
      子齡表示：（劉金生需要）善存、面霜、三星藥房的美國
      製肝藥、肥皂。97  年 5  月 31 日孫員聯絡黃子齡於 6
      月 1  日（週日）至臺灣明德外役監獄探視劉金生，因假
      日限制三親等家屬始能探視，孫員乃透過他人協助安排增
      加接見，並與黃子齡等人一同探視劉金生。
（二）據高雄二監前孝舍管理員郭健勇向高雄市調查處述稱，孫
      員曾以電話告訴郭健勇，劉金生及收容人陳輝鴻因病需轉
      入孝舍療養，之後由衛生科開立病舍收住單直接轉入孝舍
      收容；孫員另受綽號「小哥」男子請託關照煙毒犯黃品源
      ，黃品源於孝舍數日後，孫員以電話告訴郭健勇，要將黃
      品源調至衛生科擔任雜役，之後黃品源如願調至衛生科擔
      任雜役。
（三）大千醫院自 95 年 4  月起承攬該監自費延醫採購案迄今
      ，衛生科係該採購案業務督導單位，該醫院實際負責人謝
      勝政於得標後不久，即至孫員住處並致送物品；97  年 3
      月 6  日謝勝政又致送孫員某物品（由孫員至大千醫院拿
      取）；謝勝政每年與孫員餐敘 1  至 2  次；97  年 10
      月 3  日晚間，謝勝政招待孫員及曾因案收押於高雄看守
      所之被告陳博文在高雄市縣爺餐廳宴飲；孫員曾向謝勝政
      借用休旅車 1  次，未支付費用。
（四）孫員受友人施盈朱（持用 0000000000 電話）請託，於
      97  年 5  月間協助將在監服刑中之某議員姪子申請保外
      就醫；97  年下旬受託關照收容人劉育麟、李福能。97
      年 9  月 18 日孫員受友人孫秀棉（持用 0000-000000
      電話）請託關照收容人王志宗，孫員應允找人探視。
（五）97  年 7  月 24 日孫員受張世明（持用 0000-000000
      電話）請託關照在監 4531 號收容人陳新傑，孫員應允將
      陳新傑調服雜役。
（六）孫員透過友人臧幼俠認識黑道分子盧照琴及其同居人賴素
      蘭，97  年 2、3 月間，盧照琴因澎恰恰光碟案於嘉義監
      獄服刑，97  年 3  月 11 日孫員透過他人安排，與臧幼
      俠、賴素蘭以增加接見方式探視盧照琴；97  年 4  月 9
      日賴素蘭請託孫員關照在監 4401 號收容人黃榮發，孫員
      應允探視；97  年 8  月 31 日中午，孫員與家人至賴素
      蘭住處，由賴素蘭招待至嘉義噴水火雞肉飯用餐。
參、前揭高雄市調查處函告被付懲戒人所涉之違失，係經該處調
    查並詢據相關人陳述屬實，有高雄市調查處 98 年 4  月 8
    日高市蕭新字第 09868020890  號函附卷可稽，又被付懲戒
    人所涉違失經高雄二監調查，渠等行為有違前揭公務員服務
    法、公務人員考績法暨施行細則及法務部所屬矯正人員專業
    倫理守則之規定，爰建議或請相關機關檢討報由臺灣高等法
    院檢察署層轉，擬分別予以被付懲戒人各一次記一大過之懲
    處，案經提本部考績委員會第 231  次會議審議，因被付懲
    戒人所涉違失情節重大，嚴重破壞矯正風紀，影響機關及政
    府聲譽，爰依公務員懲戒法第 2  條、第 19 條之規定移請
    審議，並依同法第 4  條規定，依職權先行停止渠等職務。
肆、證據（均影本在卷）：
一、臺灣高雄第二監獄 98 年 11 月 11 日高二監人字第
    0980200341  號函。
二、乙○○、丁○○、甲○○等 3  員報告、訪談紀錄及丙○○
    訪談紀錄。
三、臺灣高雄第二監獄暨臺灣高雄看守所 98 年第 15 次考績委
    員會會議紀錄。
四、臺灣高等法院檢察署 98 年 11 月 25 日檢人字第
    0980501906  號函。
五、臺灣嘉義看守所 98 年 11 月 19 日嘉所人字第
    0980004110  號函。
六、臺灣高雄看守所 98 年 11 月 18 日嘉所人字第
    0980200033  號函。
七、法務部調查局高雄市調查處 98 年 4  月 8  日高市肅新字
    第 09868020890  號函。
八、公務員服務法。
九、公務人員考績法施行細則。
十、法務部所屬矯正人員專業倫理守則。
被付懲戒人乙○○申辯意旨：
一、申辯人與劉文忠、黃子齡夫婦原即為熟識多年且時有往來之
    朋友，彼此間送禮情誼為雙向之流通，申辯人確有收受黃子
    齡於 96 年中秋節、97  年中秋節分別致贈之茶葉、洋酒，
    各別價值均在 1  千餘元，並非移送書所載之「1 次贈送價
    值 3  千餘元之威士忌洋酒 1  瓶及茶葉 1  斤」。相對的
    ，申辯人不定時均會贈送服務單位生產之牛軋糖、土產等物
    品予劉文忠夫婦，此純係私人之情誼，概與申辯人之工作無
    關。申辯人絕非因劉文忠曾因服刑短暫在申辯人服務之高雄
    二監雙方始有認識，更進而接受飲宴之招待，移送事由顯有
    誤認之情形。
二、收容人劉金生為劉文忠之弟，同前所述，申辯人與劉金生亦
    屬舊識，申辯人前往臺灣明德外役監探視劉金生，為單純朋
    友間之往來，與申辯人之職務完全無涉，此所以申辯人光明
    正大的以朋友身分前往辦理會客，無任何私下請託之情形。
    另依外役監之內規，會客人員在接受檢查後，本即可攜帶茶
    葉 1  斤入監送予服刑人，申辯人即是在電話中向友人蕭清
    山查詢清楚後，依規定於辦理會客時攜入予劉金生，絕無於
    97  年 9  月 12 日前後 2  次違規透過蕭清山攜帶冷泡茶
    入監供劉金生飲用之情事，此純係調查機關補風捉影、自編
    情節之推論，與事實完全不符，申辯人無任何違法之情事。
三、鄭東榮為在高雄市前鎮漁港買賣魚貨之商人，申辯人因曾在
    該區域工作而雙方結識，97  年 9  月間，係鄭東榮主動與
    申辯人聯繫，告知申辯人同事郭健勇向伊調借 10 萬元現金
    ，因申辯人與郭健勇碰面較便易，請託申辯人代將 10 萬元
    轉交予郭健勇，申辯人以鄭東榮與郭健勇亦為熟識之朋友遂
    同意代轉，申辯人並無任何不當聯想，更非明知郭健勇積欠
    賭債而協助向收容人胞兄取款。此於申辯人毫無利益可言，
    申辯人豈有甘冒違法之風險而協助郭健勇之理？此部分違失
    之事由顯欠週延。
四、申辯人與郭健勇、鄭欽太三人彼此均熟識，亦有相當交情，
    97  年 10 月間鄭欽太找申辯人代轉香菸、茶葉予郭健勇，
    完全沒有提及所謂照顧孝舍收容人蔡明志，申辯人以為鄭欽
    太單純只是朋友間的餽贈，故未加思索同意代轉，並將香菸
    拿至郭健勇家中交付，此與社會常情無悖之舉止，更因係在
    郭健勇家中交付而不致於聯想到是要交給收容人，申辯人實
    無任何違法失職可言。
五、97  年 9  月 14 日申辯人代收容人楊宏偉女友黃絜媮攜帶
    色筆入監交予楊宏偉，係因楊宏偉當時在監所內負責做一些
    繪畫、壁報，申辯人為讓其早日完成，且考量色筆並非違禁
    品，是圖一時便捷才代為攜入，過程中絕無圖得個人任何之
    利益，對此思慮欠週之行為，申辯人亦深感愧疚，對於適度
    之處分亦甘心承受，絕無再犯之虞。
六、陳信豐本身為漁業公司老闆，申辯人與劉子榮在閒暇之餘均
    會在其公司內聊天，並向陳信豐學習經商經驗，此種互動方
    式已有多年。申辯人雖不會參加陳信豐在外之應酬，但陳信
    豐時常於應酬飲酒後打電話請申辯人前往搭載伊回家，申辯
    人若時間上允許便會前往，故有 2、3 次申辯人受陳信豐電
    話聯絡至高雄市大帝國舞廳外搭載陳信豐回家，申辯人並無
    進入舞廳共同飲宴。另申辯人並無投資八運通船貨補給公司
    ，更無參與劉子榮經營之職棒簽賭站，僅有幾次在劉子榮邀
    約下投資小額金錢共同下注，此簽賭行為申辯人自始即坦承
    ，並明確認知為不當行為，嗣後即未曾再參與。至於劉子榮
    請託關照收容人蕭忠義、林正川一事，申辯人亦僅止於關心
    問候，並無任何違反監所規範之行為。
七、申辯人並不認識綽號「安仔」之收容人，更無在 97 年 3
    月至 5  月間在監所內提供香菸給「安仔」吸食。調查機關
    之所以有此誤會，僅因申辯人友人大千醫院謝院長打電話請
    教申辯人監所內收容人吸食香菸之問題，便無證據的推論前
    開違規事實，對此申辯人深感莫名。
八、97  年 10 月間申辯人確有因友人黃信學請託而前去問候收
    容人謝義奮、郭朝富、郭增益三人，惟僅此於關心之程度，
    該三員雖有請教申辯人，如何申請調外役監，申辯人亦請其
    等回單位打報告即可，申辯人僅係基層之管理員，無權亦無
    能足以協助收容人不循正常程序請調外役監，郭等二員遴選
    獲准，絕對是照正當程序由外役監遴選，根本與申辯人毫無
    關聯。
    本案之前經法務部調查局高雄市調查處偵查後，移送臺灣高
    雄地檢署分案後以 96 年度他字第 9596 號（律股）偵辦，
    全案之事證亦有該案之卷證足資，懇請鈞會向高雄地檢署調
    閱該案之卷證，即可明察前開法務部移送申辯人違法失職之
    事實概屬無證據之推論。申辯人承認在部分行為上確有失慮
    之處，在交友上亦未盡謹慎之態度，就此申辯人願受適當之
    處分，並保證日後在工作崗位上必當嚴守操守、絕無踰矩之
    行為，懇請鈞會明察，如蒙恩准，無限感激。
被付懲戒人丁○○申辯意旨：
一、申辯人關於本案之申辯內容詳如 98.4.29  日簽呈、98.11.
    6 臺灣高雄第二監獄訪談紀錄（如附件一），謹條列臚陳如
    下列：
（一）申辯人坦承有管理員同事黃景達、郭健勇之託向卯朝興索
      取帳號、密碼便利二人上網下注，或受二人之託交付金錢
      予卯朝興或受卯某之託交付金錢予二人，但申辯人並未擔
      任簽賭站椿腳，也未提供陳文益、包天偉、張家賢、吳國
      鈞、蔡守仁、賴明文、吳武龍、邱奕中簽賭職棒、職籃，
      更沒有每注賭資 1  萬元，抽佣 100  元之事實，因為管
      理員上班係 24 小時，上班時間無法外出，且二人與卯不
      熟稔，黃景達、郭健勇因此才拜託值勤完畢返家休息之時
      ，順便幫伊交付賭資或收取彩金，申辯人囿於同事情誼，
      拘於婦人之仁，霧失樓台，月迷津渡，未諳宦海風險惡，
      礙難推辭，一時錯走一步，致有此部分失職行為，如今鍛
      羽而歸，繫罪待勘，命運未卜，弔影慚魂，名辱身冤，申
      辯人已於上開簽呈、訪談紀錄坦承，殷殷懺悔，澈悟前非
      ，已知警惕，信無再犯之虞，申辯人上有父鍾德增、母鍾
      魏賽娥，年已 65 歲、60  歲，均年紀老邁，無力自活，
      且家境貧寒，端賴申辯人任職管理員，以棉薄薪資張羅生
      計，因本案已先遭法務部停職，全家生計中斷，爰祈鈞會
      體恤上情，深生哀憫，從輕量處，以棄其舊而謀其新。
（二）申辯人並未接受屏東看守所管理員郭峻吉招待至高雄市○
      ○路「好蟳屋」餐廳飲宴，也無幫收容人駱江興，或受郭
      健勇之託購買肝病中藥粉並收取 1,500  元之犯行，此部
      分請鈞會向高雄地檢署調取 96 年他字第 9596 號（律服
      ）貪污偵查卷宗，上開偵查卷宗應有郭峻吉、陳緯絃、駱
      江興之調查或偵訊筆錄，足以證明申辯人確係無辜，且高
      雄第二監獄 15 次考績委員會會議紀錄（98.11.9） 第三
      頁討論情形六敘明「查本監於 98 年 4  月 10 日收到高
      雄市調處函文後，雖立即召開考績會，惟該次會議之議案
      ，實因誤解而導致審議（因尚未經行政調查），會後始查
      覺，全案尚屬偵查中，應俟偵結再做行政處分為妥，故首
      長裁示重行審議，此乃因對高雄市調處之函文有所誤解所
      致。至本監收到 98 年 10 月 30 日法政六字第
      0981113990  號函後，始得知調查局高雄市調查處 98 年
      4 月 8  日高市肅新字第 0986020890 來函意含該五人事
      證不足，等同不起訴，故函請本監追究失職行為。因 98
      年 4  月 8  日高雄市調查處來函文中並未清楚載明該五
      員不起訴，造成本監對該五人等同不起訴之結果有所誤解
      ，本監於 11 月 3  日收到 98 年 10 月 30 日部函後，
      即由副典獄長、人事室主任、政風室主任和林科員在 11
      月 5  日至嘉義看守所訪談孫前科長，11  月 6  日訪談
      另 4  員。並於 11 月 9  日下午召開考績會審議。」（
      見附件二）、臺灣高雄第二監獄 98.11.11 高二監人字第
      0980200341  號函說明三敘明「迄至收到鈞部 98 年 10
      月 30 日法政六字第 098113990  號部函後，才知悉高雄
      市調處 98 年 4  月 10 日之函文等同於該五人已不起訴
      處分」（見附件三），足證申辯人並無前揭「接受好蟳屋
      邀宴」「代購肝病中藥粉」或擔任椿腳、抽佣之違法行為
      ，否則又豈會不起訴，從而此部份證據不足，爰祈鈞會依
      公務員懲戒法第 24 條後段為不受懲戒之議決。
（三）法務部調查局高雄市調查處 98.4.8 日高市肅新字第
      09868020890 號函，參照法務部公務員懲戒案件移送書無
      證據之判決，而郭健勇、黃景達之調查筆錄除其片面供述
      外，別無其他佐證，不能排除收押禁見，希圖交保或換取
      證人保護法之減刑寬典，因而迎合偵查人員之意圖，做出
      勉強、詐騙性質之虛偽供述，以牽引他人分罪脫身，或荊
      山失火，玉石俱焚，誣攀同事管理員，同歸於盡，擴大風
      波，圖使獄方、檢調懼憚縮手，不再下查，參照證人保護
      法第 14 條第 1  項規定「第二條所列刑事案件之被告或
      犯罪嫌疑人，於偵查中供述與該案案情有重要關係之待證
      事項或其它共犯之犯罪事證，因而使檢察官得以追訴該案
      之其他共犯者，以經檢察官事先同意者為限，就其因供述
      所涉之犯罪，減輕或免除其刑。」固係為鼓勵刑事案件之
      被告或犯罪嫌疑人，使其勇於出面檢舉作證，以利犯罪之
      易於或擴大偵查，得以追訴該案之其他共犯，乃設有「就
      其因供述所涉之犯罪，減輕或免除其刑」之寬典。從而適
      用上開規定之刑事案件之被告或犯罪嫌疑人，其供述之憑
      信性本不及於一般人；則為避免其有為偵查機關誘導，或
      為圖邀輕典而為不實供述之可能，以擔保其所為不利於其
      他共同被告（共犯）之供述（即供出該案之其他共犯事證
      之陳述）之真實性，自應有足以令人確信其供述為真實之
      補強證據，俾貫徹刑事訴訟無罪推定及嚴格證明之基本原
      則。而茲所謂補強證據，指其他有關證明該被告或犯罪嫌
      疑人關於「其他共犯之犯罪事證」之供述真實性之相關證
      據而言。至該被告或犯罪嫌疑人前後供述是否相符、有無
      重大矛盾、指述是否堅決以及態度是否肯定等情，僅足為
      判斷其供述是否具有瑕疵之參考，因仍屬自白或對己不供
      述之範疇，尚不足作為其所述犯罪事實（其他共犯之犯罪
      事證）之補強證據；而其與所供出之其他共犯間之關係、
      彼此交往背景、有無重大恩怨糾葛等情，因與「其他共犯
      之犯罪事證」之有無，不具必然之關聯性，亦不足藉以補
      強及擔保其自白為真實之證明力（95  年台上字第 483
      號判決），自難遽採為懲戒之證據。
（四）「人命關天，獄詞最重，略失檢點，悔之無及，吾輩不幸
      而職司其事，便當刻刻小心，臨深履薄，恍若天地鬼神，
      瞋目而視我，罪人之父母妻子，呼號而望我，不可立意深
      文，不可誤聽左右，不可恃聰明而憑臆斷，不可徇囑託而
      用嚴刑，不可逢迎上官之意，不可但據下吏之文，苟非人
      命大盜，不可輕繫囹圄，寧於必死之中求其生，勿於可生
      之處任其死。」（文昌帝君陰騭文廣義），「獄中之囚罪
      本當決。刑官尚輾轉於秋冬。以延其須臾之生。仁人惻隱
      之情。無不遍滿。即蠉飛蠕動。尚不忍傷。」（永覺和尚
      廣錄卷第十六），申辯人發誓絕不再違紀，從今必定潔身
      自愛，奉公守法，以有生之年，奉獻國家社會，戴罪立功
      ，爰祈鈞會明察，就坦承部分從輕量處，以觀後效，用策
      自新，就無辜部分請明察議決不受懲戒，如蒙恩許，永生
      銘感。並提出下列書證影本為證據：
      （一）98.4.29 簽呈、98.11.6 臺灣高雄第二監獄訪談紀
            錄。
      （二）高雄第二監獄 15 次考績委員會會議紀錄。
      （三）高雄第二監獄 98.11.11 高二監人字第
            0980200341  號函。
      （四）戶口名簿。
被付懲戒人甲○○申辯意旨：
一、申辯人未有懲戒事由存在，不應受懲戒：
    按「公務員有左列各款情事之一者，應受懲戒：一、違法。
    二、廢弛職務或其他失職行為。」公務員懲戒法第 2  條定
    有明文。查，本案係由高雄地檢署檢察官指揮法務部調查局
    高雄市調處偵辦案件中發現，且已由檢調單位監聽多時，經
    查無不法情事，申辯人即無違法事由。次查，申辯人從事公
    務員生涯以來，每日均兢兢業業，未曾有廢弛職務或其他失
    職行為，移送書所載均係單純聚會及社交活動（詳如後述）
    ，是申辯人未有懲戒事由存在，法務部將申辯人移送懲戒實
    與法不合。
二、茲就移送書所述 6  項違失行為，申辯如下：
（一）涉足不正當場所部分：
      移送書略以「申辯人與友人廖榮洲等於 97 年 7  月 12
      日下午前往高雄市○○路有女陪侍之女人花卡拉 OK 店飲
      酒作樂，並邀大千醫院院長謝勝政、劉孟昌（目前於高雄
      二監服刑）參加，由申辯人友人付費；之後，謝勝政招待
      申辯人至高雄市○○○路左腳右腳按摩店按摩」云云，惟
      查：
      當日為星期六，非平常公務上班期間，申辯人與友人廖榮
      洲中午聚餐，餐後友人提議去卡拉 OK 唱歌，而該女人花
      卡拉 OK 店是開放式座位並非包廂，亦非如移送書所述有
      女陪侍之卡拉 OK 店。大千醫院謝勝政亦未介紹劉孟昌與
      申辯人認識，故申辯人對於當日劉孟昌是否前往並無印象
      。之後申辯人前往之左腳右腳按摩店，係做腳底按摩，而
      因謝勝政先行離去，申辯人要離去時始知謝勝政已付帳，
      而申辯人並未因此受有任何請託，故無不法之對價關係，
      況亦未有證據顯示上開兩場所即係所謂不正當場所，是移
      送書逕自認定申辯人涉足不正當場所，顯與事實不符。
（二）與林允富用餐部分：
      移送書以「林允富於 97 年 9  月 10 日入監服刑，為求
      獲得較好待遇，透過友人宋倫光、馬盟鎮請託謝勝政關照
      ，謝勝政並透過申辯人、郭健勇協助安排林允富在孝舍並
      擔任雜役，申辯人曾親自探親並交代郭健勇照顧，林允富
      入監前並與申辯人、謝勝政等人在高雄市海慶餐廳用餐」
      云云，惟查：
      97  年 8  月申辯人雖曾與謝勝政等人吃飯，席間謝勝政
      有帶幾名朋友過來，當時申辯人不知其中一位係林允富，
      亦未提及林允富即將入監服刑，且該次用餐費用係由申辯
      人之友人王篤德付帳，王篤德亦不認識林允富，申辯人未
      因此受有招待或不正利益。申辯人係嗣後在查房時巧遇林
      允富，遂有勉勵其安心服刑，而擔任雜役須由舍監主管陳
      報後，經典獄長同意後，始得擔任之。申辯人並非管理孝
      舍之主管，亦無權決定何人擔任雜役，自無可能安排林允
      富在孝舍擔任雜役。
（三）賭場賭博部分：
      移送書以「謝勝政於其經營之大千醫院開設麻將賭場抽頭
      牟利，賭資分 500  元、2,000 元底等，申辯人每月至該
      賭場賭博 3  至 4  次。」云云，惟查：
      申辯人雖曾於大千醫院打麻將，惟均係例假日，且謝勝政
      未有抽頭牟利之行為，申辯人僅係與友人打家庭麻將，均
      只有一桌並非賭博，係打 300  元或 500  元底，未打過
      有 2,000  元底。再者，申辯人僅係到過大千醫院打衛生
      麻將 2  至 3  次，非每月賭博 3  至 4  次。
（四）收受黃文賢茶葉、水果部分：
      移送書以「96  年間，申辯人受友人黃文賢請託，關照在
      監收容之黃文賢任職老闆，申辯人曾親往探視，其後，黃
      文賢每逢年節均致送申辯人茶葉、水果等，約 3  次，97
      年 9  月 7  日黃文賢致送申辯人一斤茶葉。」云云，惟
      查：
      黃文賢係申辯人胞弟之同學，亦曾借住申辯人家中，故與
      申辯人之家人甚為熟識，已有三十幾年之交情。黃文賢逢
      年節有時餽贈水果給申辯人之母親，亦屬人情義理之合理
      範圍。而黃文賢之老闆在監收容，縱申辯人曾親往探視，
      亦與黃文賢有時逢年節致送茶葉、水果無關，移送書所載
      並無任何證據可資證明，顯係推測與不當連結。
（五）收受松哥月餅部分：
      移送書以「申辯人受松哥請託，先後關照在監服刑之松哥
      本人、松哥胞弟、妻舅莊庭喻等人，申辯人曾親往探視，
      97  年 9  月 10 日申辯人收受松哥致送價值數百元之月
      餅」云云，惟查：
      松哥本人及松哥胞弟因案羈押之時間，距今至少已有十幾
      年，申辯人未曾有關照之行為。且莊庭喻（原居高雄市○
      鎮區○○街 94 號）為申辯人之鄰居，其入監期間，申辯
      人亦未給予利益或因此逾越申辯人之工作職權。松哥於中
      秋節所贈數百元之小月餅，係基於朋友情誼未有任何對價
      關係，移送書所述純屬臆測，要與事實不符。
（六）林明宏贈洋酒一瓶部分：
      移送書以「申辯人於 96 年間受託關照在監服刑之林明宏
      ，97  年 9  月 13 日林明宏致送申辯人洋酒一瓶」云云
      ，惟查：
      林明宏於 97 年初已出監，而其服刑期間申辯人在工作上
      未有逾越職權或給予特別照顧，只有勉勵其安心並好好遵
      守監規，況且申辯人予以婉謝並未收受一瓶洋酒，而林明
      宏贈送之時間與出監時間已有一段差距，自無可能存在對
      價關係或不法利益。
三、移送書所載之違失行為，均係例假日之正常社交往來，未曾
    收受收容人家屬親友之不正利益：
    按「矯正專業人員不得利用職務之便為媒介、推銷、或其他
    營利之行為，亦不得為自己或他人謀取任何不當或不法之利
    益。」、「矯正專業人員不得私下與收容人或其親友酬酢往
    還或有金錢借貸關係。對於收容人或其親友餽贈之金錢或禮
    物，一律不得收受。」法務部所屬矯正人員專業倫理守則第
    9 點及第 10 點分別定有明文。
    查，申辯人為教區科員，管理之教區為正合（借提、違規考
    核、少年犯）、明舍（新收房、短期收容人）、五工場（短
    期受刑人）、六工場（接收調查工場），任職此一公務期間
    已有二十餘年，自 76 年至 97 年每年考績均為甲等（證物
    一），80  年更榮獲模範公務員殊榮（證物二），未曾有任
    何風紀或私德之問題。而法務部所屬矯正人員專業倫理守則
    第 9  點及第 10 點之規定，矯正人員不得利用職務之便，
    謀取不當或不法利益，亦不得私下收受收容人或其親友餽贈
    之金錢或禮物，係為避免矯正人員利用職務予以收容人不平
    之待遇，且均係以有收容人在監執行為前提。惟申辯人職務
    上並無任何權力可對收容人為特殊待遇，縱有親往探視，亦
    僅是口頭勉勵收容人安心服刑，未因此受有收容人家屬或親
    友之不正利益。移送書所載申辯人收受不正利益之內容，係
    多年以後，申辯人與一般友人之社交禮儀往來，收受茶葉、
    水果、月餅，當時無收容人在監執行，亦與收容人無關，故
    非收容人或其親友之餽贈，且二者時間點相差甚遠，不容張
    冠李戴，捏造扭曲事實，而逕自認定申辯人與收容人家屬無
    正當理由往還應酬及收受不正利益。
    次查，依公務員廉政倫理規範第 2  條第 3  項規定「正常
    社交禮俗標準：指一般人社交往來，市價不超過新臺幣三千
    元者。但同一年度來自同一來源受贈財物以新臺幣一萬元為
    限。」移送書所載申辯人所收受之物品，均係申辯人之一般
    友人所餽贈，茶葉、水果、月餅，價值不高均在三千元以下
    ，實未違反公務員廉政倫理規範之規定。
四、另，為求釐清移送書所載之事實經過，懇請貴會准予申辯人
    協同代理人到會陳述意見。
五、綜上所述，申辯人絕未有違法失職情形，亦無觸犯其他法令
    之事證，依公務員懲戒法第 24 條後段，請求作不受懲戒之
    議決。並提出申辯人 79 年至 97 年之考績通知書及模範公
    務員獎狀為證據。
被付懲戒人丙○○申辯意旨：
一、本案法務部公務員懲戒案案件移送申辯人丙○○任職高雄二
    監衛生科科長期間，於 95 年至 97 年間，接受廠商致送物
    品及邀宴、與收容人家屬親友無正當理由往還應酬及收受不
    正利益等下列 6  項違失行為云云。
（一）收容人劉文忠、劉金生兄弟分別於 95 年 5  月 26 日至
      7 月 18 日、96  年 12 月 31 日至 97 年 4  月 25 日
      在高雄二監孝舍服刑，申辯人受託關照劉文忠，劉文忠出
      獄後，其配偶黃子齡贈送申辯人茶葉答謝，黃子齡並請申
      辯人關照劉金生，97  年 3  月 2  日申辯人協助劉金生
      傳話給黃子齡表示：（劉金生需要）善存、面霜、三星藥
      局的美國製肝藥、肥皂。97  年 5  月 31 日申辯人聯絡
      黃子齡於 6  月 1  日（週日）至臺灣明德外役監獄探視
      劉金生，因假日限制三親等家屬始能探視，申辯人乃透過
      他人協助安排增加接見，並與黃子齡等人一同探視劉金生
      。
（二）據高雄二監前孝舍管理員郭健勇向高雄市調查處述稱，申
      辯人曾以電話告訴郭健勇，劉金生及收容人陳輝鴻因病需
      入孝舍療養，之後由衛生科開立病舍收住單直接轉入孝舍
      收容；申辯人另受綽號「小哥」男子請託關照煙毒犯黃品
      源，黃品源於孝舍數日後，申辯人以電話告訴郭健勇，要
      將黃品源調至衛生科擔任雜役，之後黃品源如願調至衛生
      科擔任雜役。
（三）大千醫院自 95 年 4  月起承攬該監自費延醫採購案迄今
      ，衛生科係該採購案業務督導單位，該醫院實際負責人謝
      勝政於得標後不久，即至申辯人住處並送致送物品；97
      年 3  月 6  日謝勝政又致送申辯人某物品（由申辯人至
      大千醫院拿取）；謝勝致每年與申辯人餐敘 1  至 2  次
      ；97  年 10 月 3  日晚間，謝勝致招待申辯人及曾因案
      收押於高雄看守所之被告陳博文在高雄市縣爺餐廳宴飲；
      申辯人曾向謝勝政借用休旅車 1  次，未支付費用。
（四）申辯人受友人施盈朱（持用 0000000000 電話）請託，於
      97  年 5  月間協助將在監服刑中之某議員姪子申請保外
      就醫；97  年下旬受託關照收容人劉育麟、李福能。97
      年 9  月 18 日申辯人受友人孫秀棉（持用 0000-000000
      電話）請託關照收容人王志宏，申辯人應允找人探視。
（五）97  年 7  月 24 日申辯人受張世明（持用 0000-000000
      電話）請託關照在 4531 號收容人陳新傑，申辯人應允將
      陳新傑調服雜役。
（六）申辯人透過友人臧幼俠認識黑道分子盧照琴及其同居人賴
      素蘭，97  年 2、3 月間，盧照琴因澎恰恰光碟案於嘉義
      監獄服刑，97  年 3  月 11 日申辯人透過他人安排，與
      臧幼俠、賴素蘭以增加接見方式探視盧照琴；97  年 4
      月 9  日賴素蘭請託申辯人關照在監 4401 號收容人黃榮
      發，被付懲戒人應允探視；97  年 8  月 31 日中午，申
      辯人與家人至賴素蘭住處，由賴素蘭招待至嘉義噴水火雞
      肉飯用餐。
    法務部公務員懲戒案件上開移送之主要理由無非以：前揭高
    雄市調查處函告申辯人所涉之違失，係經該處調查並詢據相
    關人陳述屬實，有高雄市調查處 98 年 4  月 8  日高市肅
    新字第 09868020890  號函附卷可稽，又申辯人所涉違失經
    高雄二監調查，渠等行為有違前揭公務員服務法、公務人員
    考績法暨施行細則及法務部所屬矯正人員專業倫理守則之規
    定，爰建議或請相關機關檢討報由臺灣高等法院檢察署層轉
    ，擬分別予以申辯人各一次記一大過之懲處云云。
二、惟按違法失職之事實應依證據認定之，無證據不得推定其違
    法失職之事實。又違法失職事實之認定，應憑證據，如未能
    發現相當證據，或證據不足以證明，自不能以推測或擬制之
    方法，以為議決之基礎。另未經合法調查，顯與事理有違，
    不得作為判斷之依據。查本案移送機關僅憑法務部調查局高
    雄市調查處（下稱高雄市調處）98  年 4  月 8  日以高市
    肅新字第 09868020890  號函請臺灣高雄第二監獄查處申辯
    人有失職行為，且其說明欄一、僅泛稱：案經高雄地檢署陳
    俊宏檢察官指揮本處偵辦案件中發現，並詢據關係人陳述屬
    實云云（參卷附法務部公務員懲戒案件移送書附件七）。詎
    竟據以為移送之證據，顯有違背上開說明。蓋上開高雄市調
    處並未說明所詢據之關係人為何人？其詢據之內容如何？為
    何該關係人之陳述屬實？為何就申辯人之陳述未作說明？為
    何未就申辯人之說明加以調查，並說明調查之結果？為何未
    請申辯人與關係人對質，並就對質結果加以說明？是上開高
    雄市調處之函顯缺乏證據而不足以作為認定申辯人有違法失
    職之事實，甚為明灼。爰請鈞會賜向高雄市調處調卷核對以
    明真象。
三、又臺灣高雄第二監獄（下稱高雄二監）雖於 98 年 11 月 5
    日 10 時 30 分許在臺灣嘉義看守所會議室訪談申辯人，並
    作成訪談紀錄（參卷附法務部公務員懲戒案件移送書附件二
    ）。惟高雄二監並未就申辯人之陳述詳為調查認定，竟於 4
    天後立即於同年 11 月 9  日召開之 98 年第 15 次考績委
    員會會議作成決議，其決議內容略以：前衛生科科長丙○○
    ，擬依「法務部所屬矯正機關人員獎懲標準表」第 6  點第
    1 款規定予以一次記一大過之懲處云云（參卷附上開移送書
    附件三），而其理由竟僅片面認定申辯人之供詞不足採信，
    另就申辯人有利之部分竟全未調查認定，高雄二監之上開決
    議顯有重有違失，應堪認定。
四、另申辯人曾因本案相關事由分別於 98 年 2  月 13 日上午
    9 時及同年 2  月 18 日上午 9  時前高雄市調處作筆錄，
    申辯人已就所知之詳情完整向高雄市調處作說明，迄今已超
    過十個月，惟申辯人並未被承辦之臺灣高雄地方法院檢察署
    檢察官提起公訴，亦未被列為偵字案號之被告，允足以證明
    申辯人確係無辜。又高雄市調處既有二次對申辯人作筆錄，
    就申辯人之陳述內容，依法自應再詳為調查核對，詎高雄市
    調處竟未再調查比對，遽發函高雄二監查處申辯人失職行為
    云云，顯違法令。
五、末按依 92 年 5  月 28 日修正之監獄組織通則第 6  條規
    定：衛生科掌理下列事項：一、監獄之衛生計畫及其設施與
    指導事項。二、傳染病預防事項。三、護理之訓練事項。四
    、受刑人健康檢查事項。五、受刑人特別檢查事項。六、病
    舍之管理事項。七、受刑人疾病醫治事項。八、藥品調劑、
    儲備及醫療器械管理事項。九、環境衛生清潔檢查、指導事
    項。十、受刑人戒護住院、保外醫治或死亡陳報及通知事項
    。十一、藥物濫用之防治及輔導事項。十二、其他有關心理
    、生理、衛生、保健事項。第 7  條規定：戒護科掌理下列
    事項：一、受刑人之戒護及監獄之戒備事項。二、門戶鎖鑰
    管理事項。三、管理員之訓練及勤務分配事項。四、武器、
    戒具、消防器、通訊器材及監察系統之使用、練習及保管事
    項。五、受刑人飲食、衣著、臥具、用品之分給、保管事項
    。六、衛生清潔事務之執行事項。七、受刑人之行為狀況考
    察事項。八、接見、發受書信及送入物品之處理事項。九、
    監舍、工場之查察及管理事項。十、身體、物品之搜檢事項
    。十一、受刑人賞罰之執行事項。十二、受刑人解送及脫逃
    者追捕事項。十三、其他有關戒護事項。另法務部所屬矯正
    機關遴調雜役及服務員注意事項第 13 條規定：監獄、技能
    訓練所、看守所、戒治所遴調雜役及服務員，遴調單位應陳
    報符合條件者三人，檢具所有相關資料供機關首長圈選一名
    ，交由調查分類科（看守所由戒護科），按配業或轉業之程
    序；提報調查分類委員會或所務委員會會議審定。而所陳報
    之三人，應先經戒護科長或指定人員審慎面試後，簽註意見
    ，供機關首長圈選之參考。又公務員廉政倫理規範第 2  條
    第（三）項規定：正常社交禮俗標準：指一般人社交往來，
    市價不超過新臺幣三千元者。但同一年度來自同一來源受贈
    財物以新臺幣一萬元為限。第（五）項規定：請託關說：指
    其內容涉及本機關（構）或所屬機關（構）業務具體事項之
    決定、執行或不執行，且因該事項之決定、執行或不執行致
    有違法或不當而影響特定權利義務之虞。茲就本案法務部公
    務員懲戒案件移送申辯人涉有前開一、所列 6  項之違失行
    為部分，均不符合上開規定事項，亦不違反法務部所屬矯正
    人員專業倫理守則第 10 條之規定（即矯正專業人員不得私
    下與收容人或其親友酬酢往還或有金錢借貸關係。對於收容
    人或其親友餽贈之金錢或禮物，一律不得收受），爰特再申
    辯並說明如下：
（一）就上開一、（一）之不實移送內容部分：
      1.申辯人任職時均依上開法規規定依法行政，從不辦理違
        法請託案件，也未對特定收容人有特別關照之情事發生
        。
      2.有關贈送茶葉乙事，申辯人絕未接受與職務有關之饋贈
        。且黃子齡女士究係在何時何地及尚有何人在場之情況
        下贈送茶葉答謝申辯人等情，均未說明，自不能遽爾片
        面採憑高雄市調處之函告意旨。
      3.黃子齡女士前於 95 年間因丈夫劉文忠罹患心臟病申請
        辦理保外醫治，惟資格不符被衛生科駁回（參附件一：
        劉文忠保外申請案），導致黃女士至高雄二監典獄長室
        抗議，經長官指示申辯人當面向家屬黃女士說明後，當
        事人接受並表示感謝後離開，申辯人與黃女士也因此認
        識。黃女士因為上開情形認識申辯人後，於 97 年 5
        月間詢問申辯人有關明德外役監探視規定，因申辯人亦
        不了解相關規定，因此打電話向他人請教探視之相關辦
        理程序後，告知黃女士相關規定。惟黃女士仍不放心，
        遂要求一起前往，因與申辯人之職務無關，申辯人本於
        為民服務之理念，爰答應陪同前往。惟相關探視皆依規
        定填寫申請書表，依法辦理接見申請手續，並無透過他
        人安排增加接見之情事，請調閱該次探視紀錄即可明瞭
        。
（二）就上開一、（二）之不實移送內容部分：
      1.申辯人從不曾透過任何管道要求郭健勇管理員將收容人
        轉入孝舍療養。依規定轉住病舍觀察療養須經高雄二監
        醫師診斷後視個案病情需要，由醫師本人開立病舍轉入
        單，交由衛生科呈典獄長核准後轉入；是移送內容所稱
        「由衛生科開立病舍收住單直接轉入孝舍收容」云云，
        顯與事實不符。此部分請調閱該次卷證資料查核即明。
      2.據 97.11.27 聯合報載：郭健勇管理員曾多次以他人名
        義涉嫌替在押人犯或受刑人串供、索賄，因涉案嚴重，
        被檢察官聲押獲准（參附件二：矯正新聞輿情彙報表）
        。是郭員片面之陳述顯不可遽爾採信。
      3.申辯人亦從未透過任何管道告訴郭健勇管理員，要將黃
        品源調至衛生科擔任雜役。有關之後黃品源先生調至衛
        生科擔任雜役乙案，係由戒護科依上開法務部所屬矯正
        機關遴調雜役及服務員注意事項第 13 條規定呈奉核准
        後辦理，調任雜役過程如何運作皆非衛生科職務，而是
        上開戒護科之職掌範圍，當然與申辯人無涉。
（三）就上開一、（三）之不實移送內容部分：
      1.有關監所自費延醫勞務採購乙案，係總務科權責，相關
        招標、訂定底價、議價暨決標工作皆由副典獄長召集總
        務科辦理，並非衛生科職務，根本無移送內容所載影射
        之對價關係。
      2.申辯人父親近年病痛纏身（參附件三：醫療診斷證明書
        ），多次病危進出加護病房，申辯人無法請休假協助照
        顧，係其長官（典獄長）祈望申辯人要以公務惟念，並
        諭知申辯人：若是他因這樣的事向部長請假，部長也會
        不准，希望她以公務惟念，且其父親於加護病房中，妳
        也不能做什麼。幸有大千醫院謝勝政醫師關心，申辯人
        家人十分感念，也因此雙方家庭彼此熟識，交情甚篤。
        謝醫師有時會衛教推薦父親保健方法暨牛樟芝食品等，
        申辯人家人亦經常回贈地方名產等，且一年中會有幾次
        家庭聚會，彼此禮尚往來，皆有遵守上開公務員廉政倫
        理規範第 2  條第（三）項之規定辦理。至於謝醫生
        97  年 10 月 3  日邀請何人參加聚會，實非申辯人事
        前可知；且被告陳博文早於一年前即 96 年 10 月 24
        日當庭釋放（參附件四：陳博文庭釋紀錄單），已非收
        容人甚明。自亦不違反上開法務部所屬矯正人員專業倫
        理守則第 10 條之規定甚明。
      3.至於申辯人曾向謝醫師「借用休旅車 1  次，未支付費
        用」乙節，實是好朋友之間常有之事，且謝醫師亦曾向
        申辯人借用金龜車 2  次，謝醫師亦未曾支付費用，是
        申辯人均未違反上開規定，甚為明確。
（四）就上開一、（四）之不實移送內容部分：
      1.此案係高雄監獄之收容人，非高雄二監收容之個案，申
        辯人絕無可能受託辦理保外就醫（參附件五：左列某議
        員之名片暨聯絡電話）。申辯人心直口快，雖不知他人
        如何取得申辯人聯絡電話，惟在電話中仍是禮貌性安慰
        答覆；然而申辯人向來嚴守份際，均依上開法令規定辦
        理業務，絕不接受違法請託案件。
      2.承上，申辯人完全未與 2  人有任何直接、間接接觸，
        當然無所謂受託關照云云。申辯人所為確未違反上開請
        託關說規定之意旨。
      3.有關孫秀棉女士請託乙節，申辯人接到電話僅係禮貌性
        安慰答覆，並未予協助處理，事後，孫秀棉女士係透過
        高雄二監政風室主任楊敬滿先生介紹申請，探視關照收
        容人王志宗（參附件六）。
（五）就上開一、（五）之不實移送內容部分：
      1.有關張世明先生請託乙節，申辯人接到電話僅係禮貌性
        安慰答覆，並未給予任何協助處理。
      2.申辯人於接受高雄市調處約詢時，當場於調查人員面前
        撥打電話回高雄二監查證，證實該收容人陳新傑於高雄
        二監期間並無擔任雜役一職（可調閱高雄市調查處當時
        約談之錄音錄影），根本與申辯人無關。（參附件編號
        6） 是申辯人所為確未違反上開請託關說規定之意旨。
（六）就上開一、（六）之不實移送內容部分：
      1.申辯人於 97 年 3  月 11 日應臧幼俠先生所託開車載
        臧先生赴嘉義辦事，臧先生順道至嘉義監獄探視盧先生
        ，申辯人遂一起前往，相關探視皆循嘉義監獄規定循正
        常管道於接見室辦理，並無透過他人安排，請調閱該次
        探視紀錄應可明瞭。
      2.有關賴素蘭女士請託乙節，申辯人接到電話僅係禮貌性
        安慰答覆，並未有進一步的探視或關照。
      3.申辯人與家人至嘉義噴水火雞肉飯用餐，經申辯人事後
        詢問先生蘇寶峰，係自行付費，並非賴素蘭女士招待。
六、綜上述，本案之移送內容實無積極證據資證明申辯人有違失
    職之情事，且移送內容所述均非申辯人之職掌事項，申辯人
    根本沒有權利決定，另上開高雄二監考績委員會之決議亦均
    於法無據，為此特懇請鈞會鑒核，惠賜就申辯人為不受懲戒
    之議決，以維權益。並提出下列書證影本為證據。
    附件一：簽呈。
    附件二：矯正新聞輿情彙報表。
    附件三：醫療診斷證明書。
    附件四：名片。
    附件五：臺灣高雄看守所在監或出監收容人資料表。
    附件六：臺灣高雄第二監獄增加接見登記表。
    理  由
壹、被付懲戒人乙○○部分
一、被付懲戒人乙○○係臺灣高雄第二監獄（下稱高雄二監）管
    理員（98  年 12 月 19 日停職），擔任戒護、管理該監收
    容人（受刑人、受勒戒處分之人）之職務。緣有受刑人劉文
    忠、劉金生兄弟先後在高雄二監受徒刑執行〔劉文忠係於
    95  年 5  月 26 日至同年 7  月 18 日在該監執行，其後
    再移監臺灣高雄監獄、臺灣臺中監獄，再返回臺灣高雄監獄
    ，於 96 年 12 月 28 日出監；劉金生則係 96 年 12 月
    31  日至 97 年 4  月 25 日在高雄二監執行，其後再移監
    至臺灣明德外役監獄（下稱明德外役監）〕，因而與被付懲
    戒人乙○○認識。97  年 4  月 25 日，劉金生移監明德外
    役監後，被付懲戒人乙○○竟不顧其為監獄管理員之身分，
    單獨或陪同當時已出監之劉文忠前往明德外役監探視劉金生
    ，計 3、4 次，其並曾請託在明德外役監擔任管理員之蕭清
    山關照劉金生。所為戕傷矯正人員公正執行職務之形象，有
    欠謹慎。96  年及 97 年中秋節之際，劉文忠囑配偶黃子齡
    ，先後贈送價值各為新臺幣（下同）1 千餘元之茶葉 1  斤
    及威士忌洋酒 1  瓶予被付懲戒人乙○○，作為中秋節禮物
    ，其竟違反法務部所屬矯正人員專業倫理守則（下稱專業倫
    理守則）第 10 條所為矯正專業人員不得收受收容人或其親
    友餽贈之禮物之規定，予以收受。
二、97  年 9  月間，高雄二監另一管理員郭健勇因賭博輸錢，
    需要借款，而該監收容人鄭聰敏允出借錢款，遂囑其兄鄭東
    榮分二次拿出錢款出借供郭健勇使用。被付懲戒人乙○○知
    悉其情，竟先後於高雄市前鎮區草衙茶行及前鎮漁港，收受
    鄭東榮交付之錢款各 5  萬元，再違規挾帶入監，轉交予郭
    健勇使用。97  年 9  月 14 日左右，高雄二監之收容人楊
    宏偉需要紅筆、藍筆、螢光筆及郵票等用品，經其女友黃絜
    媮聯繫，託請被付懲戒人乙○○挾帶入監，被付懲戒人乙○
    ○亦違規代為挾帶入監供楊宏偉使用。97  年 10 月 12 日
    左右，原於高雄二監執行而已出監之鄭欽太，為交付七星牌
    香煙 3  條，請郭健勇轉交予在高雄二監之收容人蔡明志吸
    食，託被付懲戒人乙○○將該香煙交予郭健勇，被付懲戒人
    乙○○亦違規將該香煙挾帶入監交予郭健勇。
三、97  年 7、8 月起，被付懲戒人乙○○又投資參與其友人劉
    子榮經營之職棒簽賭站，持股為百分之 5。該簽賭站簽賭方
    式係接受賭客以電話方式下注，再由劉子榮記載於紙上留存
    ，依職棒比賽結果結算彼此輸贏。自 97 年 7、8 月間，以
    迄 98 年 2  月間，被付懲戒人乙○○參與投資該簽賭站，
    計獲利約 4、5 萬元。
四、上揭期間（即 97 年 7、8 月至 98 年 2  月間）被付懲戒
    人乙○○復曾與劉子榮及經營漁業生意之陳信豐，相偕至高
    雄市有女陪侍之大帝國舞廳飲酒作樂，計 3  次，行為失諸
    放蕩。
五、上揭關於一至三部分之事實，業據被付懲戒人乙○○於法務
    部調查局高雄市調查處（下稱調查處）受調查人員訊問時供
    認不諱，核與劉文忠、黃子齡、郭健勇、黃絜媮、劉子榮等
    人於調查處證述情節相符。上揭關於四部分之事實，亦據劉
    子榮於調查處供證明確。被付懲戒人乙○○於受本會調查時
    ，亦供認有至明德外役監探視劉金生，有請託蕭清山代為向
    劉金生問好，有受鄭東榮之託，2 次代轉交各 5  萬元之錢
    款予郭健勇，及受鄭欽太之託，代轉交七星牌香煙予郭健勇
    ，及違規代黃絜媮轉交紅、藍筆、螢光筆及郵票等物予受刑
    人楊宏偉等事實，而否認有投資參與劉子榮職棒簽賭站及有
    與劉子榮、陳信豐相偕至有女陪侍之大帝國舞廳飲酒之事實
    ，並申辯稱：其與劉文忠夫妻係多年朋友，因而收受其夫妻
    致送之茶葉、洋酒，其沒有請託蕭清山關照劉金生，只是請
    託代為問好；鄭東榮託其交付錢款予郭健勇，其原不知郭健
    勇係賭博輸款需要錢款，其無參與劉子榮之職棒簽賭站，係
    劉子榮自己參與職棒簽賭，其出錢加入簽賭而已，其未曾與
    陳信豐等人至大帝國舞廳飲酒，係陳信豐在該處所喝醉時，
    打電話予伊，由伊帶陳信豐回去，在門口遇到喝醉酒之劉子
    榮，劉子榮問伊有無在裏面喝酒，伊當時亦敷衍回答說有等
    語，查上開所辯與上揭不利於其之事證不符，所辯無非企圖
    避重就輕，委無足採。其所為其他申辯（詳如事實欄所載）
    ，經核僅足供處分輕重之參酌，不能執為解免咎責之論據。
    其違失事證，已臻明確。核其所為，係有違公務員服務法第
    5 條所定公務員應清廉、謹慎，不得有放蕩、賭博，足以損
    失名譽之行為之旨，應依法酌情議處。
六、移送意旨另指被付懲戒人乙○○有因戒護職務關係，受劉文
    忠、黃子齡夫妻招待至高雄市某臺式餐廳宴飲、及於 97 年
    9 月 12 日前後 2  次，違規透過蕭清山攜帶冷泡茶入明德
    外役監供劉金生飲用，有代替鄭欽太贈送茶葉予郭健勇，及
    於 97 年 3  至 5  月間，提供香煙予在高雄二監之收容人
    「安仔」吸食；於 97 年 10 月間，受黃信學及綽號「進成
    」男子請託，協助高雄二監收容人謝義奮、郭朝富及郭○益
    提報明德外役監遴選，其中 2  人遴選獲准等違失事實部分
    ，被付懲戒人乙○○否認有該部分之違失事實，本會亦查無
    確切證據足認其有該部分違失行為，自不能併就此部分加以
    懲戒，附此敘明。
貳、被付懲戒人丁○○部分
一、被付懲戒人丁○○係高雄二監管理員（98  年 12 月 19 日
    停職），竟自 97 年 4  月間至同年 11 月間，擔任其友人
    卯朝興所經營之「榮華會運動網」簽賭站樁腳，由其協助卯
    朝興，提供該簽賭站帳號、密碼，供高雄二監管理員郭健勇
    、黃景達等人簽賭，以職業棒球或籃球比賽之勝負決定輸贏
    ，由其負責收取賭資、及與簽賭之郭健勇等人對帳及發送彩
    金，其由每 1  萬元賭注中抽取佣金 100  元牟利。以上事
    實，有郭健勇、黃景達於調查處之證述以及卷附被付懲戒人
    丁○○於 97 年 8  月 17 日、9 月 21 日、10  月 26 日
    以行動電話（0000000000  號）與黃景達之行動電話（
    0000000000  號）就簽賭輸贏對談之通訊監察譯文可資參照
    證實。被付懲戒人丁○○於本會調查中，否認有擔任卯朝興
    上揭簽賭站樁腳之情事，辯稱：伊沒有擔任該簽賭站之樁腳
    ，伊僅是受黃景達、郭健勇拜託，向朋友卯朝興拿榮華會運
    動網之帳號、密碼，並幫忙轉交錢款，他們輸贏與伊無涉，
    伊亦沒有收取任何報酬等語。查所辯與郭健勇、黃景達上揭
    證述不符，顯係避重就輕之詞，委無足採。其就此部分所為
    其他申辯及所提出之證據（詳如事實欄所載），經核僅足供
    處分輕重之參酌，不能執為免責之論據。其違法事證，已臻
    明確。核其所為，係有違公務員服務法第 5  條所定公務員
    不得有賭博，足以損失名譽之行為之旨，應依法酌情議處。
二、移送意旨另指被付懲戒人丁○○於 97 年 4  月間曾探視關
    照高雄二監收容人陳緯絃，而臺灣屏東看守所管理員郭峻吉
    亦曾請託高雄二監另一管理員黃景達照顧陳緯絃。因此，郭
    峻吉於 97 年 10 月 4  日招待被付懲戒人丁○○及黃景達
    至高雄市「好蟳屋」餐廳宴飲。又據高雄二監管理員郭健勇
    於調查處之供述，高雄二監之雜役駱江興曾透過被付懲戒人
    丁○○代購治療肝病之中藥粉，並透過郭健勇將貸款 1,500
    元轉交被付懲戒人丁○○，因認被付懲戒人丁○○亦有此部
    分違失行為一節，經查被付懲戒人丁○○於本會調查時否認
    有此部分違失事實，本會亦查無確切證據足認其有此部分違
    失事實，自不能併就此部分予以懲戒，併此敘明。
參、被付懲戒人甲○○部分
一、被付懲戒人甲○○係臺灣高雄看守所（與高雄二監合署辦公
    ）科員（於 98 年 12 月 19 日停職），亦負責戒護、管理
    高雄二監收容人之職務。其竟於 97 年 7  月 12 日下午，
    與友人廖榮洲、謝勝政等人前往高雄市○○路有女陪侍之「
    女人花」卡拉 OK 店飲酒作樂，行為失諸放蕩。
二、97  年 9  月間，緣有原於銀行任職之受刑人林允富入高雄
    二監孝舍服刑，被付懲戒人甲○○受友人即高雄市大千醫院
    院長謝勝政之託，除親往探視外，並囑託孝舍管理員郭健勇
    給予關照，所為破壞矯正公務人員公正執行職務之形象，有
    欠謹慎。又其於 96 年間，受友人黃文賢之託，親往探視、
    關懷在高雄二監受刑之黃文賢之老闆（已不詳其姓名），97
    年 9  月 7  日（中秋節前數日），黃文賢贈送其 1  斤茶
    葉，作為中秋節禮物，其竟予收受。又其於高雄二監曾受友
    人廖榮洲之託，探視、關懷在監之受刑人林明宏，林明宏出
    監後，於 97 年 9  月 13 日（即中秋節前一日），贈送其
    1 瓶洋酒作為禮物，先以電話告知，其竟予以允諾接受，並
    囑林明宏將酒置於廖榮洲處即可。所為已違反專業倫理守則
    第 10 條所定矯正專業人員對於收容人或其親友餽贈之禮物
    一律不得收受之規定。
三、被付懲戒人甲○○復曾經於 98 年 2  月 13 日之前一個月
    左右，利用假日與友人王篤德等人前往高雄市大千醫院內，
    在綽號「阿龍」負責抽頭之麻將賭場，參與賭博財物（每底
    300 元或 500  元），計 3  次。
四、以上事實，業據被付懲戒人甲○○於調查處受訊問時供認不
    諱，並有郭健勇於調查處之證述，以及被付懲戒人甲○○於
    97  年 7  月 12 日與謝勝政（行動電話 0000000000 號）
    ，97  年 9  月 7  日與阿賢（行動電話 0000000000 號）
    ，97  年 9  月 13 日與林明宏（行動電話 0000000000 號
    ），以行動電話對談之通訊監察譯文影本在卷可資佐證。被
    付懲戒人甲○○於本會調查時，申辯稱：伊所前往之「女人
    花」卡拉 OK 店，僅有服務人員在現場點歌，非屬有女人陪
    侍之場所；其見林允富在孝舍執行時，有與林允富之單位主
    管郭健勇打招呼，沒有對林允富特別關照；其和朋友至大千
    醫院是打衛生麻將，97  年 9  月 7  日中秋節，黃文賢有
    送其一罐茶葉，是基於多年交情，他是很久以前曾經告訴伊
    說有位老闆或朋友在監服刑；林明宏出監後於 97 年 9  月
    份有打電話說要送酒給伊，伊有婉謝並沒有去拿該酒等語，
    核與上揭不利於其之事證不符，顯係企圖避重就輕或推卸責
    任之詞，不足採信。其就此部分違失事實所為其他申辯及所
    提出之證據，（詳如事實欄所載），經核亦僅足供處分輕重
    之參酌，不能執為免責之依據，其違失事證，已臻明確。核
    其所為，係有違公務員服務法第 5  條所定公務員應清廉、
    謹慎，不得有放蕩、賭博等足以損失名譽之行為之旨，應依
    法酌情議處。
五、移送意旨另以：被付懲戒人甲○○曾於 97 年 7  月 12 日
    受友人謝勝政招待至高雄市○○○路「左腳右腳」按摩店按
    摩，涉足不正當場所；受刑人林允富於 97 年 9  月間入高
    雄二監服刑後，謝勝政曾透過郭健勇及被付懲戒人甲○○協
    助，安排林允富在孝舍擔任雜役，林允富入監前，並曾與被
    付懲戒人甲○○、謝勝政等人在高雄市海慶餐廳用餐；黃文
    賢除上揭於 97 年 9  月 7  日送茶葉 1  斤外，另曾於逢
    年過節送被付懲戒人甲○○水果、茶葉；又被付懲戒人甲○
    ○曾受綽號「松哥」之男子之請託，關照先後在高雄二監受
    刑之「松哥」本人、「松哥」之胞弟、妻舅等人，97  年 9
    月 10 日並收受「松哥」致送之價值數百元之月餅，被付懲
    戒人甲○○此部份行為亦涉有違失一節，經查被付懲戒人甲
    ○○否認有此部分之違失事實，申辯稱：伊受友人招待至「
    左腳右腳」按摩店作足部按摩，該店非屬不正當場所；受友
    人王篤德招待至高雄市海慶餐廳用餐時，當時並不認識林允
    富，王篤德亦不認識林允富、其亦無協助林允富擔任雜役，
    「松哥」或其親戚在高雄二監受刑是很多年前之事，「松哥
    」於 97 年 9  月 10 日送其小月餅，僅值數百元，僅是朋
    友間送禮，非請託而送禮等語。本會亦查無確切證據足認被
    付懲戒人甲○○有此部分違失情事，自不能併就此部分予以
    懲戒，附予敘明。
肆、被付懲戒人丙○○部分
一、按依監獄組織通則第 6  條規定，監獄衛生科亦職掌受刑人
    健康檢查、特別檢查、病舍管理、戒護住院、保外就醫等事
    項，故監獄衛生科長亦屬矯正專業人員。被付懲戒人丙○○
    係臺灣嘉義看守所衛生科長（98  年 12 月 19 日停職），
    其於 95 年至 97 年間任職高雄二監衛生科長時，緣有劉文
    忠、劉金生兄弟先後在該監服刑（劉文忠於 95 年 5  月
    26  日至 7  月 18 日在該監服刑，劉金生於 96 年 12 月
    31  日至 97 年 4  月 25 日在該監服刑），於劉文忠在該
    監服刑期間，其因辦理劉文忠申請保外就醫事宜而認識劉文
    忠之妻黃子齡，其知黃子齡係受刑人劉文忠之妻、劉金生之
    兄嫂，竟不避嫌疑，與黃子齡交往，偶而相偕在高雄市餐廳
    一起用餐，互有出錢。其後劉文忠轉移監至臺灣高雄監獄，
    並於 96 年 12 月 28 日假釋出監，劉文忠出監後某日，黃
    子齡因盼望被付懲戒人丙○○關照劉金生，而贈送其茶葉一
    罐，作為交誼禮物，其竟予收受而轉送不知情之高雄二監其
    他同仁泡飲用。97  年 6  月 1  日（星期日），其又受
    黃子齡之託，陪同黃子齡至臺南縣明德外役監，並由其向監
    所人員請求協助，而得以依申請「增加接見」方式，由其與
    黃子齡等人一起探視自高雄二監移監而在該監服刑之劉金生
    。又其於 97 年 3  月 11 日，因受友人臧幼俠之託，而不
    顧其為監獄衛生科長之身分，陪同臧幼俠（即盧照琴之朋友
    ）及盧照琴之同居人賴素蘭，前往臺灣嘉義監獄，由其向監
    所人員請求協助，而得以依申請「增加接見」方式，由其及
    臧幼俠、賴素蘭等人一齊探視在該監服刑之盧照琴。此後其
    知賴素蘭係受刑人盧照琴之同居人，竟不知避嫌，仍與賴素
    蘭交往，經常以電話聯繫，同年 8  月 31 日，其及家人前
    往劍湖山遊玩，回程途經嘉義市時，竟又前往拜訪賴素蘭，
    並贈以牛軋糖，而賴素蘭亦招待其及家人至嘉義市火肉飯
    餐飲店用午餐，餐費數百元由賴素蘭支付。其所為已戕傷矯
    正專業人員公正執行職務之形象，且違反專業倫理守則第
    10  條所定矯正專業人員不得私下與收容人之親友酬酢往還
    之規定，有欠謹慎。其收受黃子齡贈送之茶葉禮物部分則違
    反同守則第 10 條後段所定矯正專業人員對於收容人親友餽
    贈之禮物一律不得收受之規定，亦有違公務員應保持清廉品
    操之義務。
二、以上事實，業據被付懲戒人丙○○於調查處受訊問時供認不
    諱，上揭關於其與黃子齡酬酢往還及收受黃子齡贈送之茶葉
    部分，核與劉文忠、黃子齡於調查處供證情節相符。關於上
    述會見受刑人劉金生、盧照琴部分，並有各該會見申請單影
    本在卷可稽。被付懲戒人丙○○於本會調查時，仍供認有與
    黃子齡、賴素蘭交往及分別陪同渠等以「增加接見」方式探
    視劉金生、盧照琴之事實，惟否認有違失情事，申辯稱：其
    所為均係依法令而為，並無不法，黃子齡並無贈送其茶葉，
    其亦無收受茶葉禮物；陪同黃子齡依「增加接見」方式探視
    劉金生，陪同臧幼俠、賴素蘭等人以同方式探視盧照琴，均
    係依法令而為申請並經核准，並無違法；其與家人去劍湖山
    遊玩，回程時拿牛軋糖給賴素蘭，並一起去吃飯，吃飯是其
    丈夫自己付錢，其於調查處受訊問後，回家問丈夫才知吃飯
    是丈夫付錢等語。查所辯與上揭不利於其之事證不符，自非
    可採。又查臺灣嘉義監獄及明德外役監之受刑人辦理增加接
    見，均需該收容人之親友依監獄行刑法第 62 條、第 63 條
    及監獄行刑法施行細則第 80 條等規定，於有必要或有特別
    理由時，始得申請辦理。有臺灣嘉義監獄覆本會之 99 年 5
    月 14 日之嘉監戒字第 0990005934 號函及臺灣明德外役監
    獄覆本會之 99 年 5  月 19 日明德監戒字第 0990700030
    號函在卷可稽。被付懲戒人丙○○分別陪同黃子齡、賴素蘭
    等人為上揭「增加接見」劉金生、盧照琴之行為，係其受黃
    子齡、臧幼俠之託，且由其以監獄衛生科長之關係代為向監
    獄人員請求協助，始得為上揭接見行為，已據其及黃子齡於
    調查處供述明確，縱所為接見申請及獲准接見形式上並不違
    反監獄行刑法及該法施行細則之相關規定，然其身為監獄衛
    生科長，竟基於私誼、協助特定受刑人之親友為上揭行為，
    自己亦參與接見受刑人，所為戕傷矯正專業人員公正之形象
    ，自有欠謹慎。其就上揭違失事實所為之其他申辯及所提出
    之證據（詳如事實欄所載），經核亦僅足供處分輕重之參酌
    ，難以作為免責之論據。其違失事證，已臻明確。核其所為
    ，係有違公務員服務法第 5  條所定公務員應清廉、謹慎之
    旨，應依法酌情議處。
三、移送意旨另指：被付懲戒人丙○○任職高雄二監期間，曾於
    97  年 3  月 2  日協助受刑人劉金生傳話給黃子齡（即劉
    金生之兄嫂）表示：劉金生需要善存、面霜、美國製肝藥、
    肥皂等語。又其曾以電話告訴高雄二監管理員郭健勇，稱：
    收容人劉金生、陳輝鴻因病需轉入孝舍療養，之後該 2  位
    收容人即由衛生科開立病舍收住單，直接轉入孝舍收容。其
    另受綽號「小哥」之男子請託關照煙毒犯黃品源，而以電話
    告訴管理員郭健勇，要將黃品源調至衛生科擔任雜役；之後
    黃品源果如願調至衛生科擔任雜役。又高雄市大千醫院自
    95  年 4  月起承攬高雄二監自費延醫採購案，衛生科為該
    採購案業務督導單位，該醫院負責人謝勝政於得標後不久及
    於 97 年 3  月 6  日，均有致送物品與被付懲戒人丙○○
    ，每年且一起餐敘 1  至 2  次，97  年 10 月 3  日晚間
    ，又招待其至高雄市縣爺餐廳宴飲，其並曾向謝勝政無償借
    用休旅車 1  次。又其曾受友人施盈朱請託，於 97 年 5
    月間協助在監服刑中之某議員姪子申請保外就醫；97  年某
    月下旬受託關照收容人劉育麟、李福能：97  年 4  月 9
    日受賴素蘭請託關照收容人黃榮發；97  年 9  月 18 日其
    受友人孫秀棉之託，關照收容人王志宗；97  年 7  月 24
    日，其受張世明請託關照在監收容人陳新傑，允將陳新傑調
    服雜役；因認被付懲戒人丙○○此部分所為亦均涉有違失一
    節，經查被付懲戒人丙○○否認此部分違失事實，申辯稱：
    因渠父親生病至醫院洗腎之故，渠早年即與大千醫院院長謝
    勝政熟識，兩家情誼關係良好，每年均有餐敘，大千醫院承
    攬高雄二監自費延醫採購案，係全權由總務科處理，其與謝
    勝政餐敘，互相借用車輛，係基於兩家情誼，與該採購案均
    無關聯，又其受友人施盈朱、孫秀棉、張世明、賴素蘭等人
    電話請託，說要關照某某收容人云云，渠係在電話上禮貌性
    加以允諾、敷衍，事實上均沒有去作特別關照之事，渠無移
    送意旨所指之上揭違失行為等語。本會因查無確切證據足認
    被付懲戒人丙○○有移送意旨所指之此部分違失事實，自不
    能併就此部分加以懲戒，併予敘明。
伍、據上論結，被付懲戒人乙○○、甲○○、丙○○有公務員懲
    戒法第 2  條各款違失情事，被付懲戒人丁○○有同法條第
    1 款違法情事，均應受懲戒，爰依同法第 24 條前段、第 9
    條第 1  項第 2  款及第 12 條議決如主文。
中    華    民    國    99    年    6     月    18    日
                    公務員懲戒委員會
                          主席委員長  張  信  雄
                              委  員  朱  瓊  華
                              委  員  柯  慶  賢
                              委  員  洪  政  雄
                              委  員  林  開  任
                              委  員  許  國  宏
                              委  員  吳      敦
                              委  員  張  連  財
                              委  員  林  堭  儀
以上正本證明與原本無異。
中    華    民    國    99    年    6     月    21    日
                              書記官  朱  家  惠
1


司法院資訊處製作；財團法人民間司法改革基金會備份。
